---
title: "R Notebook"
output: html_notebook
---

```{r setup, warning=FALSE, message=FALSE}
library(tidyverse)
library(here)

theme_set(theme_minimal())
```

```{r, warning=FALSE, message=FALSE}
golang <- read.csv("golang.csv")
java <- read.csv("java.csv")

java.go <- rbind(golang, java)
```

Para o experimento da questão 4, guardamos o valor do consumo de memória de um mesmo programa em duas linguagens distintas, sendo elas Java e Golang, em 2 csvs.

```{r, warning=FALSE, message=FALSE}
java.go %>% 
  ggplot(aes(x = execucao,
             y = bytes,
             color = linguagem)) +
  geom_line() +
  labs(title = "Consumo de memória de programas equivalentes: Java vs Go",
       x = "Número da execução",
       y = "Bytes")
```

Como podemos observar com o gráfico acima, a linguagem Java possui um consumo de memória bem mais elevado que a linguagem Go. Podemos ver mais claramente esses resultados com a sumarização dos dados a seguir:

```{r, warning=FALSE, message=FALSE}
java.go %>% 
  group_by(linguagem) %>% 
  summarise(média = mean(bytes),
            mediana = median(bytes),
            max.bytes = max(bytes),
            min.bytes = min(bytes))
```

Assim como dito anteriormente, podemos ver em números que os resultados de consumo são muito mais elevados para Java, como podemos observar acima, o consumo mínimo de Java é de 943760 bytes e Go com 32 bytes, uma diferença enorme de consumo.

