---
title: "Resultados"
author: "Ivyna Santino e Valter Lucena"
date: "3 de dezembro de 2018"
output: html_document
---

```{r setup, include=FALSE}
knitr::opts_chunk$set(echo = TRUE)
```

```{r message=FALSE, warning=FALSE}
library(tidyverse)
```

Ambos os experimentos foram realizados utilizandos duas threads: uma thread produtora, que adiciona valores às coleções, e uma thread consumidora, que consulta os valores das coleções.

### Experimento 1

```{r}
concurrentHashMap <- read.csv("concurrentHashMap.csv")
synchronizedHashMap <- read.csv("SynchronizedHashMap.csv")

comparativo <- rbind(concurrentHashMap, synchronizedHashMap)
```

```{r}
comparativo %>%
  ggplot(aes(x = execucao,
             y = duracao,
             colour = colecao)) +
  geom_line() +
  facet_grid(~ operacao)
```

Como podemos observar no gráfico, as operações de get e put para as coleções possuem, na maioria dos casos, duração parecida, com a coleção ConcurrentHashMap tendo os maiores picos de duração.

Comparando em termos de média, temos:

```{r}
comparativo %>% 
  group_by(operacao, colecao) %>% 
  summarise(media = mean(duracao)) %>% 
  ggplot(aes(x = operacao,
             y = media,
             colour = colecao)) +
  geom_point(size = 2) +
  geom_segment(aes(x = operacao,
                   xend = operacao,
                   y = 0,
                   yend = media)) +
  guides(colour = FALSE) +
  facet_grid(~colecao)
```

Vemos, então, que a coleção ConcurrentHashMap tem uma média de duração maior para realizar as operações de get e put, e que a coleção SynchronizedHashMap realiza essas operações mais rapidamente.

### Experimento 2

```{r}
copyOnWrite <- read.csv("CopyOnWriteArrayList.csv")
synchList <- read.csv("SynchronizedList.csv")

comparativoList <- rbind(copyOnWrite, synchList)
```

```{r}
comparativoList %>%
  ggplot(aes(x = execucao,
             y = duracao,
             colour = colecao)) +
  geom_line() +
  facet_grid(~ operacao)
```

Pelo gráfico é possível observar que o desempenho das coleções é parecido para a operação get, com a coleção CopyOnWriteArrayList tendo maiores picos de duração. Já para a operação put, além de possuir maiores picos, a coleção CopyOnWriteArrayList foi menos eficiente, já a duração de cada execução foi sempre maior que a SynchronizedList.

Comparando, também, em termos de média, temos:

```{r}
comparativoList %>% 
  group_by(operacao, colecao) %>% 
  summarise(media = mean(duracao)) %>% 
  ggplot(aes(x = operacao,
             y = media,
             colour = colecao)) +
  geom_point(size = 2) +
  geom_segment(aes(x = operacao,
                   xend = operacao,
                   y = 0,
                   yend = media)) +
  guides(colour = FALSE) +
  facet_grid(~colecao)
```

Utilizando a média da duração das operações como critério de eficiência, observamos que, para a operação put, a coleção CopyOnWriteArrayList possui uma menor média que a coleção SynchronizedList, mesmo que essa diferença seja mínima. Já para a operação put, a coleção SynchronizedList possui uma menor média de duração que a coleção CopyOnWriteArrayList, com uma diferença maior entre os dois valores.
